【裁判字號】    92,交上易,740
【裁判日期】    920709
【裁判案由】    過失致死
【裁判全文】
臺灣高等法院臺中分院刑事判決                  九十二年度交上易字第七四號
    上  訴  人  臺灣臺中地方法院檢察署檢察官
    上  訴  人
    即  被  告  丙○○
右上訴人等因被告過失致死案件，不服臺灣臺中地方法院九十一年度交易字第三三八
號中華民國九十二年三月十二日第一審判決（起訴案號：臺灣臺中地方法院檢察署九
十一年度偵字第一二五一四號），提起上訴，本院判決如左：
    主      文
上訴駁回。
丙○○緩刑參年。
    事      實
一、丙○○於民國（下同）九十一年二月二十三日上午七時四十分許，駕駛其所有，
    車牌號碼Ｃ六－七三○○號自用小客車，沿台中縣大里市○○路，由北往南方向
    行駛。途經台中縣大里市○○路喬城枝８左分３電桿前之資源回收場前時，原應
    注意汽車行駛時，駕駛人應注意車前狀況，並隨時採取必要之安全措施，又汽車
    行車速度，應依標誌或標線之規定；無標誌或標線者，在市區道路，時速不得超
    過五十公里。且依當時情形，又無不能注意之情事，竟能注意而疏未注意車前右
    方有資源回收場出入口之狀況，在上開時速限制為五十公里之市區道路路段，以
    高達六十公里之速度超速行駛，致撞及由陳文良所騎乘，恰自右揭資源回收場駛
    出，欲斜行穿越車道往北方向行駛，車牌號碼ＪＲＺ－○九二號之重型機車，並
    使陳文良因而受有嚴重頭部外傷併蜘蛛膜下腔出血、小腦出血、右側硬腦膜下血
    腫、顱骨底骨折、腦浮腫、右脛骨骨折、頭皮多處表淺傷口之傷害，經送醫急救
    無效延至九十一年二月二十五日下午三時十分許死亡。丙○○見肇事後，隨即報
    警處理，自首犯罪而接受裁判。
二、案經台中縣警察局霧峰分局報請台灣台中地方法院檢察署檢察官相驗後，自動檢
    舉偵查起訴。
    理      由
一、訊據上訴人即被告丙○○（下稱被告）對於右揭過失致人於死之事實坦承不諱，
    核與被害人陳文良之子乙○○於警訊及偵查時指訴情節相符，並有道路交通事故
    調查報告表一紙、現場照片七張附卷可稽。依前開報告表所繪被告汽車之煞車距
    離為十四點七及十六點八公尺，換算其時速已逾五十公里，而有超速之情。又被
    害人陳文良確係因本件車禍受傷死亡，亦經公訴人督同法醫師相驗明確，製有相
    驗屍體證明書、驗斷書、勘驗筆錄各一紙在卷足憑。按汽車行駛時，駕駛人應注
    意車前狀況，並隨時採取必要之安全措施；又汽車行車速度，應依標誌或標線之
    規定，無標誌或標線者，在市區道路，時速不得超過五十公里，道路交通安全規
    則第九十四條第三項、第九十三條第一項第一款分別定有明文。被告於前揭時地
    駕駛車輛應注意能注意而不注意上開規定，以致肇事，被告之行為自有過失，再
    經檢察官送請台灣省台中縣區車輛行車事故鑑定委員會鑑定肇事責任後，亦認「
    陳文良駕駛重機車在不得穿越之處所斜行穿越車道，為肇事主因。丙○○駕駛自
    小客車未注意車前狀況，未減速慢行，為肇事次因」，有該委員會九十一年五月
    三十日中縣鑑字第九一○二○○號函文一紙附卷可參（見相驗卷第三十六至三十
    七頁）；復經原審送台灣省汽車肇事覆議鑑定委員會覆議結果，亦持相同看法，
    僅將被告之過失行為「未減速慢行」部分文字修正為「且超速行駛」，亦有該覆
    議委員會九十二年一月三日府覆議字第九一二六三六號函在卷可參（見原審卷第
    二十七頁）。是本件事證明確，被告之過失行為與被害人死亡間具有相當因果關
    係，其犯罪行應堪認定。
二、核被告所為，係犯刑法第二百七十六條第一項之過失致人於死罪。被告於肇事後
    犯罪未發覺前，向台中縣警察局霧峰分局自首，有警局筆錄可稽，並接受裁判，
    應依法減輕其刑。原審依據上述理由，適用刑法第二百七十六條第一項、第六十
    二條前段，罰金罰鍰提高標準條例第一條前段，並爰審酌被告過失程度之輕重、
    被害人亦應負過失責任、被告肇事後態度、及肇事後迄原審言詞辯論終結前被告
    尚未與被害人家屬達成民事和解並賠償損害等一切情狀，量處被告有期徒刑七月
    如主文所示之刑。經核其認事用法俱無不合，量刑亦稱允適，被告提起上訴猶執
    陳詞原判決量刑過重，非有理由；又被告於本院審理期間，已經與被害人家屬達
    成民事和解，台灣台中地方法院調解程序筆錄在卷可參（見本院卷第三十七頁）
    ，檢察官上訴意旨指被告未與被害人家屬和解，原判決量刑過輕云云，亦無理由
    ，應予駁回其等上訴。末查，被告未曾受有期徒刑以上刑之宣告，有本院被告全
    國前案紀錄表可稽，且其經此次偵查、審判程序及刑之宣告，當知所警惕，而無
    再犯之虞，本院因認其所受之宣告刑以暫不執行為適當，爰併宣告緩刑三年，以
    啟自新。
據上論斷，應依刑事訴訟法第三百六十八條，刑法第七十四條第一款，判決如主文。
本案經檢察官甲○○到庭執行職務。
中      華      民      國      九十二     年     七      月     九     日
                                臺灣高等法院臺中分院刑事第七庭
                                      審判長法  官  林  榮  龍
                                            法  官  黃  日  隆
                                            法  官  江  錫  麟
右正本證明與原本無異。
不得上訴。
                                            書記官  陳  振  海
中      華      民      國      九十二     年     七      月     十     日
附錄論罪科刑法條：
刑法第二百七十六條第一項：
因過失致人於死者，處二年以下有期徒刑、拘役或二千元以下罰金。
                                                                        Ｒ


司法院資訊處製作；財團法人民間司法改革基金會備份。
